【裁判字號】    98,訴更,4
【裁判日期】    990709
【裁判案由】    塗銷所有權移轉登記
【裁判全文】
臺灣彰化地方法院民事判決  98年度訴更字第4號
原      告  甲○○
兼      上
法定代理人  丙○
前二人共同
訴訟代理人  林見軍律師
複代理人    戊○○
被      告  乙○○
訴訟代理人  黃茂松律師
上列當事人間請求塗銷所有權移轉登記事件，被告不服本院98年
2月26日98年度訴字第48號判決，提起上訴，經台灣高等法院台
中分院98年度上字第134號判決發回，本院於民國99年6月24日言
詞辯論終結，判決如下：
    主     文
被告應將如附表所示編號一、二之土地經彰化縣溪湖地政事務所
於90年9月26日收文字號90年溪資字第071550號以贈與為登記原
因所為之所有權移轉登記予以塗銷。
訴訟費用新台幣伍萬玖仟柒佰零柒元由被告負擔。
原告假執行之聲請駁回。
    事實及理由
一、本件原告起訴主張：
  (一)緣兩造之被繼承人李楊閣因與他人共同向臺中商業銀行股份
    有限公司鹿港分公司（簡稱臺中商銀）分別借款新臺幣（下
    同）8,000萬元及3,880萬元，嗣違約未清償上開借款，遭臺
    中商銀訴追，而經本院於民國91年9月27日以91年度重訴字
    第205號判決確定在案。詎李楊閣為脫免其所有如附表所示
    之2筆土地將來遭臺中商銀查封執行，竟與其女即被告通謀
    虛偽意思表示，於90年9月26日以贈與為原因，將系爭二筆
    土地辦理所有權移轉登記於被告名下，惟李楊閣積欠臺中商
    銀之借款利息起算日分別為90年4月3日、90年8月4日，足見
    李楊閣早在90年4月3日、90年8月4日即陷於違約狀態，而其
    剛好於90年9月26日將系爭二筆土地以贈與之名過戶至被告
    名下，過戶時間點過於巧合。且系爭二筆土地所有權狀自始
    即未在被告手中，一直為原告丙○所持有。再者，其中系爭
    375地號土地於86年6月24日，以李楊閣、原告丙○為債務人
    ，提供予保證責任彰化縣鹿港信用合作社，設定最高限額24
    0萬元之抵押權，另系爭221地號則於91年3月8日，以被告為
    債務人，提供予彰化商業銀行股份有限公司，設定最高限額
    336萬元之抵押權，上開2筆抵押債務，繳款利息、本金一律
    由李楊閣處理，而彰化商業銀行埔鹽分行98年9月21日彰埔
    鹽字第0982474號函及98年11月11日彰埔鹽字第2867號函中
    有關92年4月14日借款200萬元是屬於借新還舊，此由被告自
    稱用為繳息的帳戶20524-2的交易明細可知，扣息時間點是
    每月15日上下前一天，用現金存入方式供為利息，惟被告自
    91年之後已出嫁並在台北工作，不可能每月回來辦理現金存
    入行為，因此被告繳息均由李楊閣處理至明，又系爭二筆土
    地自90年9月6日到92年4月14日之利息也均由李楊閣處理，
    可見就系爭211地號李楊閣與被告間的贈與確實是通謀虛偽
    意思表示。而鹿港信用合作社98年12月彰鹿信合社日第9800
    0506號函，亦可證繳息之人係原告丙○，與被告無涉，事實
    上原告丙○帳戶都是李楊閣全權處理，可見系爭375地號李
    楊閣與被告間的贈與確實是通謀虛偽意思表示。況如確有贈
    與行為，何以抵押債務未一併轉讓，而仍由李楊閣負責清償
    。因此，原告認李楊閣贈與系爭二筆土地予被告之行為，係
    屬通謀虛偽意思表示。
  (二)證人李宏隆並非本件當事人，而無從自認，當初因李楊閣跟
    被告之間所為法律行為確已具備形式上表面贈與概念，李宏
    隆因此認為渠等間已有贈與，至於是否為附負擔之贈與，將
    客觀事實陳述不懂法律之第三人所獲之錯誤概念，即誤將通
    謀虛偽贈與認為附負擔之贈與，並不合理。惟由經辦移轉登
    記代書即證人己○○明白證稱，李楊閣沒有實際要將土地過
    戶給他女兒的意思，因此土地所有權狀在李楊閣過世之前，
    均由李楊閣保管，李楊閣過世後由原告丙○保管，因為當初
    丙○不識字，當被告向地政機關申請補發土地權狀時，才交
    由證人李宏隆之妻處理，也因此產生土地所有權狀在李宏隆
    處之誤解，而命李宏隆要將土地所有權狀返還予被告等情。
    另原告所提福興郵局第31號存證信函，顯係原告丙○之子女
    假借丙○名義寄給被告，原告否認該存證信函的真實。
  (三)而李楊閣於97年9月22日死亡，其繼承人原有配偶即原告丙○、子女即原告甲○○、被告及訴外人李宏隆，其中李宏隆
    已向法院聲請拋棄繼承，是系爭二筆土地應由原告二人及被
    告共同繼承；又因原告甲○○為禁治產人，故由原告丙○為
    其法定監護人。綜上，李楊閣與被告間之贈與行為既出於通
    謀虛偽意思表示，則不動產真正所有人李楊閣之所有權，不
    因基於無效原因所為之移轉登記，失其存在。本件原告二人
    本於所有權人之地位，自得依民法第767條之規定，請求將
    系爭二筆土地所有權移轉登記塗銷等情。並聲明：1.被告應
    將如附表所示不動產經彰化縣彰化地政事務所以附表所示所
    有權移轉登記收件年期、登記原因、原因發生日期、登記日
    期所為所有權移轉登記，予以塗銷。2.訴訟費用由被告負擔
    。3.願供擔保，請准宣告假執行。
二、被告則以：
  (一)債權人台中商銀對被繼承人李楊閣求償返還借款之訴訟，獲
    勝訴判決後，並未針對李楊閣、被告二人另提撤銷贈與之訴
    訟，足見，原告之主張被告藉由贈與之名遂行脫產之實並不
    實在，被告受贈系爭兩筆土地之時，係以取得土地所有權之
    真意，而與李楊閣作成系爭兩筆土地之所有權移轉登記。原
    告自應就李楊閣與被告藉由通謀虛偽意思表示之方式，假意
    達成贈與乙事，負舉證之責任。
  (二)原告丙○於97年9月1日以福興郵局第31號存證信函，通知被
    告，載明「麗菁：你父親於民國90年8月21日贈與你祖產埔
    鹽鄉○○段221地號和和平段375地號二筆土地後，迄今你從
    未拿過一毛錢回家扶養雙親，父母親重病在臥你依舊不加聞
    問，卻有錢打官司，實在令人心寒。如你心中尚掛念父母親
    ，限文到3天內返家協商，逾期依法訴究遺棄罪刑。請勿自
    誤。」等語。足證原告丙○已自認李楊閣於90年8月21日已
    將系爭二筆土地贈與予被告，惟原告於99年3月30日本件言
    詞辯論期日中稱「從存證信函內容顯然是丙○的子女假借丙○的名義寄給被告，否認該存證信函的真實，及於99年5月4
    日言詞辯論期日中稱「據我的了解丙○本金的程度不會寫這
    些，印章是否是丙○的我回去跟當事人確認後再具狀表示。
    」惟上開存正信函上有原告丙○之蓋章，自應推定為真正
    。若原告所述為真，則該假借原告名義製作上開存證信函之
    人恐涉刑事偽造文書之罪嫌，亦與印章由本人或有權使用人
    蓋用之常態不符，此屬變態之事實，自應由原告丙○負舉證
    之責，原告丙○至今卻未就前揭變態事實仍未盡舉證之責，
    則上開存證信函確為原告寄給被告之事實堪予認定，即原告
    丙○已於上開存證信函中，自認李楊閣贈與系爭二筆土地予
    被告為真實，李楊閣生前贈與時，曾對被告表示「家裡的事
    情都是妳在做，我也沒留下很多錢財，家中大哥生病，至於
    二哥妳別想他會照顧妳，自己早點找一個愛自己的人嫁了比
    較實際，二筆土地裡的銀行借貸的錢還掉後，剩下的就給妳
    個嫁妝…」等語。足證李楊閣贈與系爭二筆土地予乙○○為
    真實。
  (三)被告於97年6月間，發現系爭二筆土地所有權狀遺失，於97
    年6月24日至彰化縣溪湖地政事務所補發所有權狀，在公告
    期間原告丙○之子李宏隆於97年7月7日至彰化縣溪湖地政事
    務所聲明異議，稱「兩筆土地所有權狀正本在伊手中。被告
    乙○○於97年8月間，向鈞院提起97年度訴字第629號返還所
    有權狀事件訴訟，獲得勝訴之判決（業經李宏隆提起上訴，
    由臺灣高等法院臺中分院以98年度上字第4號返還所有權狀
    事件審理中），可知系爭二筆土地所有權人為被告。於上開
    返還所有權狀事件中，原告丙○之子李宏隆於上開案件中，
    於97年8月28日提出之民事答辯狀，業已自承「…家父最後
    將二筆祖產土地民國於90年8月21日贈與原告乙○○…」等
    語，又證人李宏隆在上開案件中，曾抗辯其父贈與被告之系
    爭土地，係附有負擔之贈與，被告未盡其義務，其父得予撤
    銷贈與云云，惟縱認李宏隆之抗辯屬實，亦係被告之父李楊
    閣是否行使撤銷權之問題，李宏隆並無權代其父行使撤銷權
    ，則證人李宏隆已證李楊閣確將系爭二筆土地贈與予被告為
    真正，爰此，原告自無權提起本訴或代被繼承人李楊閣行使
    撤銷權。
  (四)被告因被繼承人李楊閣經濟拮据及身體不佳，於92年4月14
    日以系爭二筆土地其中一筆向彰化銀行埔鹽分行借貸200萬
    元給李楊閣周轉，該行將款項轉入戶名李楊閣、帳號000000
    -0000帳戶內，根據彰化銀行活期儲蓄存款存摺顯示，被告
    所有彰化銀行活期儲蓄存款存摺00000000000-000帳戶，自
    92年6月5日繳納8,301元，至今仍由被告陸續繳納上開貸款
    利息，李楊閣生前及原告等繼承人，對上開贈與之事實，多
    年來均無異議，倘被告非系爭二筆土地之所有權人，焉會在
    李楊閣生前，一再繳納彰化銀行之貸款利息？
  (五)又李楊閣贈與系爭二筆土地予被告時，亦未與被告約定再將
    系爭二筆土地過戶移轉回李楊閣名下乙事，被告前往台北之
    前，均與李楊閣等同住，家中大小事務均由被告打理，重要
    文件等均放於同處保管，如有需要被告得自行取用，證人李
    宏隆於前審98年度訴字第48號中98年2月12日言詞辯論期日
    證稱「…自始至終，所有權狀都在我父親那邊。」原告卻稱
    所有權狀一直由原告丙○保管，並不實在。證人李宏隆於上
    開言詞辯論期日另答「法官問：被告知道你父親並沒有實際
    贈與的意思？李宏隆稱：有告訴他，而且我們有討論過5 年
    後才可以再過戶回來，並請他95年協同過辦理過戶回來。」
    等語，然李楊閣於97年9月22日死亡，自為本件贈與後時間
    已超過五年以上，未曾向被告要求協同將系爭兩筆土地辦理
    所有權移轉登記，證人李宏隆所言與事實不符。
  (六)證人己○○（土地代書）於前審98年2月12日言詞辯論期日
    答「審判長問：辦理的經過？答：是李楊閣找我們辦理的，
    他有說是因為他有擔保他姐妹的債務，他姊妹還不出來，他
    怕自己的土地會受影響，所以請我幫他辦過戶給他的女兒即
    被告。問：土地的過戶是為了規避債務？答：是的。問：以
    你的認知李楊閣是否沒有移轉土地所有權的意思？答：沒有
    ，李楊閣並沒有實際將土地過戶給他女兒的意思。」等語，
    所為不實之證詞，除涉犯刑法偽證罪嫌外；其辦理系爭二筆
    土地移轉登記之行為，亦可能涉犯刑法使公務員登載不實罪
    嫌，被告於98年3月18日，已向本院檢察署遞告發狀，目前
    正由該署以98年度交查字第71號偵辦中。另證人己○○於前
    審98年2月26日言詞辯論期日中，答「法官問：以你的認知
    李楊閣是否沒有移轉土地所有權的意思？己○○答稱：沒有
    ，李楊閣並沒有實際將土地過戶給她女兒的意思。」，於99
    年5月4日在本件言詞辯論期日中證稱「…李楊閣是否真正有
    要贈與給乙○○的意思我不清楚…」等語。由此可知，證人
    己○○所為證述僅為其單方臆測之詞，證人己○○無法證明
    李楊閣無真正贈與系爭二筆土地予被告之意思。同日其又證
    稱「…我辦的，當時是李楊閣壹個人來找我辦理的，到我的
    事務所找我的，這些資料中所蓋的李楊閣、乙○○的印章及
    其二人的身分證影本都是李楊閣給我的，在那時候我印象中
    沒有看過乙○○…」云云，之後，又改稱「有可能乙○○來
    辦理時我不在，都是由我的助理辦的，我的助理不會跟我說
    乙○○有來，確實有可能辦理土地所有權移轉登記的時間乙○○有來事務所而我不在，要蓋章的小事情我的助理不會跟
    我說…」等語，足見證人己○○之證詞前後矛盾，不足採信
    。綜上，李楊閣與被告間就系爭二筆土地所為贈與行為並非
    通謀虛偽意思表示，業如前述，因此，原告之訴自無理由等
    語置辯。並聲明：1.原告之訴駁回。2.訴訟費用由原告負擔
    。
三、查原告主張兩造之被繼承人李楊閣因與他人共同向臺中商銀
    分別借款8,000萬元及3,880萬元，嗣違約未清償，遭臺中商
    銀訴追，經本院於91年9月27日以91年度重訴字第205號判決
    確定在案。李楊閣所有如附表所示之2筆土地，於90年9月26
    日以贈與為原因，移轉登記土地所有權於被告名下，嗣李楊
    閣於97年9月22日死亡，其繼承人原有配偶即原告丙○、子
    女即原告甲○○、被告及訴外人李宏隆等，其中李宏隆已向
    法院聲請拋棄繼承，原告二人及被告為李楊閣之繼承人等情
    ，業據其提出土地登記謄本、土地異動索引、本院91年度聲
    字第485號裁定及91年度重訴字第205號判決及民事聲請拋棄
    繼承狀等為證，並經本院向彰化縣地方稅務局員林分局調取
    移轉現值相關資料、向財政部台灣省中區國稅局員林稽徵所
    調取贈與稅課稅資料及向彰化縣溪湖地政事務所調取申請土
    地所有權移轉登記資料，此有彰化縣地方稅務局員林分局99
    年5月25日彰稅員分三字第0992019384號函、財政部台灣省
    中區國稅局員林稽徵所99年5月4日中區國稅員林一字第0990
    011179號函及彰化縣溪湖地政事務所99年4月12日溪地一字
    第0990001679號函附卷可稽，亦為被告所不爭執，原告之上
    開主張堪信為真。
四、次查，原告主張兩造之被繼承人李楊閣將系爭2筆土地以贈
    與為由移轉登記所有權予原告，係為脫免債權人台中商銀之
    追償而辦理，事實上並無贈與之意思，李楊閣與被告間之贈
    與行為及所有權移轉登記行為均係通謀虛偽意思表示應屬無
    效，被告則否認上情。經查，辦理系爭土地贈與所有權移轉
    登記之代書證人己○○到庭證稱：「當時是李楊閣壹個人來
    找我辦理的，到我的事務所找我的，這些資料中所蓋的李楊
    閣、乙○○的印章及其二人的身分證影本都是李楊閣給我的
    ，在那時候我印象中沒有看過乙○○，農地承受人承諾書承
    諾人姓名欄上乙○○三個字是我們事務所小姐寫的，在辦理
    這件所有權移轉登記時乙○○本人沒有來簽過任何資料，在
    我的印象中到登記完畢為止，乙○○都沒有出現過，都是李
    楊閣一個人來跟我接洽，當時李楊閣辦理移轉登記得事情有
    提到說是因為他幫他姊妹擔保債務，他怕被牽連所以要移轉
    ，李楊閣是否真正有要贈與給乙○○的意思我不清楚，其他
    就沒有說了，前案法官問以我的認知李楊閣有沒有移轉土地
    所有權的意思，我的認知他當初是因為怕土地被牽連，過了
    那麼久他們是否有別的意思我不清楚，我當初與李楊閣接洽
    過程，我的認知是李楊閣要逃避債務並沒有真的要將土地給
    他女兒的意思」等語在卷，雖其另稱：「有可能乙○○來辦
    理時我不在，都是由我的助理（即丁○○）辦的，我的助理
    不會跟我說乙○○有來」，惟證人丁○○亦到庭證稱：「彰
    化縣地方稅務局員林分局99年5月20日375地號、221地號兩
    筆土地的辦理移轉現值之資料及申報贈與稅資料我都有看過
    ，李楊閣將這兩筆土地辦理贈與所有權給乙○○是我承辦的
    ，承辦過程中我都沒有見過乙○○，乙○○的印章是他父親
    委託給我們代書，我們代書再交給我去辦理，簽名部分這都
    是我的字跡，兩份承諾書上乙○○，上開文件當中農地承買
    受人承諾書及90年8月21日承諾書上面立承諾書人乙○○是
    我簽的，關於贈與的過程李楊閣是否有要贈與給乙○○的意
    思我不清楚，李楊閣都是與我代書接洽，我是受代書指示辦
    理文書業務。我辦理贈與整個過程到結束都沒有看過乙○○
    ，所有資料都交給李楊閣，我沒有看過乙○○。」等語在卷
    ，而被告亦不否認土地移轉現值資料中2紙承諾書及申請土
    地所有權移轉登記資料中之農地承買（受）人承諾書等文件
    ，承諾人欄姓名非其所簽，但辯稱當時係丁○○代其簽完名
    後再要被告自己蓋章云云，蓋如被告曾於辦理贈與過程中前
    往己○○代書事務所，則其本人既然在場，簽名自應由本人
    親自為之，蓋章則可由他人代之，豈有簽名由他人代筆，卻
    要本人親自用印之理，顯與常情不符，是被告所辯顯無足採
    ，因此於辦理贈與所有權移轉登記過程中既僅有李楊閣一人
    與證人己○○洽辦委託事宜，證人己○○就此一事件並無任
    何利害關係，是其證詞之可信度甚高，應足採信。
五、又查，附表所示編號1之永興段221地號土地於91年3月8日設
    定最高限額抵押權336萬元，抵押權人為彰化商業銀行股份
    有限公司（簡稱彰化銀行），該抵押借款係李楊閣於89年9
    月8日與埔鹽鄉農會簽立借款契約借款200萬元，嗣該債權由
    彰化銀行於90年9月14日承受埔鹽鄉農會之既有放款案件，
    土地贈與移轉登記與被告後，被告於92年4月14日再向彰化
    銀行埔鹽分行借款200萬元，存入其本人00000000000000號
    帳戶，同日隨即開立取款憑條200萬元，償還抵押物原借款
    人李楊閣之200萬元欠款，上開借款利息係由上開000000000
    00000號帳戶按月自動扣繳等情，此有土地登記謄本、彰化
    銀行98年9月21日彰埔鹽字第0982474號及98年11月11日彰埔
    鹽字第2867號等函暨帳戶交易明細在卷可稽，惟原告丙○曾
    於93年11月25日匯款100萬元存入被告之上開帳戶中（據原
    告稱係李楊閣自原告丙○之福興郵局帳戶中提領現金100萬
    元後存入被告帳戶，交易明細見本院98訴字第48號卷39至40
    頁），並於同日清償帳戶中之100萬元欠款（含利息）等情
    ，亦有99年4月27日彰埔鹽字第0990955號函足稽，依卷附被
    告之0000000 0000000號帳戶92年及93年間交易明細所示，
    每月以現存方式存入該帳戶以清償貸款者，雖不知係何人，
    惟被告丙○確實曾匯款100萬元至該帳戶中，並用以清償部
    分借款無訛自屬事實；又附表所示編號2之和平段375地號土
    地，於86年7月10日由李楊閣提供予原告丙○向保證責任彰
    化縣鹿港信用合作社（簡稱鹿港信合社）抵押設定最高限額
    抵押權240萬元，並向該社借款100萬元，借款期間由借戶丙○以本人開立之存摺帳戶以自動轉帳方式按期繳付本息，該
    筆借款已於92年2月26日清償完畢等情，亦有鹿港信合社98
    年12月3日彰鹿信合社字第98000506號函附卷足憑，參酌上
    情如90年9月26日李楊閣確實有將系爭2筆土地贈與被告之意
    思，則贈與後各筆土地所負擔之抵押貸款依常情即應由受贈
    人即被告繼續承擔各該土地之相關貸款負擔，本件卻由他人
    對之清償，實有悖於常情，故被告辯稱被繼承人李楊閣確實
    有贈與其系爭土地之真意存在顯非無疑，尚難採信。
六、另查，被告提出原告丙○於97年9月1日曾寄予被告存證信函
    中提及父親贈與土地予被告等字句，以證明有贈與之情事存
    在云云，惟該存證信函經原告否認為其所寄發，縱使該存證
    信函上所蓋「丙○」印章係屬為真，然一般不熟悉法律之人
    只知土地係以贈與為原因辦理所有權移轉登記，對於贈與過
    程中當事人所為之意思及行為，是否產生何種法律效果多不
    了解，上開存證信函雖提及贈與二字，觀乎整篇內容之重點
    在於指摘被告不盡孝道，尚難認原告丙○係對贈與一事予以
    自認，僅以此一存證信函即謂有贈與之事實存在，殊嫌率斷
    ；至於台中商銀並未對此一贈與移轉登記事件提起訴訟請求
    塗銷，或係因不知情或因認土地已設定抵押權予他人訟爭並
    不使其獲得更有利之受償或基於其他考量，債權人未提起該
    等訴訟不表示其已承認有贈與之事實存在，故被告所提之上
    開證據其證明力尚嫌薄弱。
七、再按表意人與相對人通謀而為虛偽意思表示者，其意思表示
    無效。又無效法律行為之當事人，於行為當時知其無效，或
    可得而知者，應負回復原狀或損害賠償之責任，民法第87、
    113條分別定有明文。縱上所陳，本件兩造之被繼承人李楊
    閣將系爭土地以贈與為由移轉登記予被告，難謂有真實之贈
    與意思及行為存在，且為被告所明知，則其二人所為之債權
    贈與行為及所有權移轉登記物權行為應屬通謀之虛偽意思表
    示，依前開規定，其意思表示無效，原告等均為李楊閣之繼
    承人，依民法第767條所有物返還請求權之規定，請求被告
    回復原狀塗銷系爭土地所有權之移轉登記，於法有據。從而
    ，原告請求被告塗銷如附表所示編號一、二之土地經彰化縣
    溪湖地政事務所於90年9月26日收文字號90年溪資字第07155
    0號以贈與為由所為之所有權移轉登記，核無不合，應准許
    之。
八、本件事證已臻明確，兩造其餘陳述及所提證據，於判決結果
    不生影響，無予審究或調查之必要，併此敘明。
九、本件關於原告訴之聲明第1 項部分，乃係請求被告應將系爭
    土地所有權移轉登記予以塗銷，核其性質屬意思表示之請求
    ，依強制執行法第130條第1項規定，命債務人為一定之意思
    表示之判決確定或與其他與確定判決有同一效力之執行名義
    成立者，視為自其確定或成立時，債務人已為意思表示，故
    待判決確定時，即視為被告已為意思表示。因此種命債務人
    為意思表示之判決，性質上不適於假執行，從而，原告請求
    供擔保准予假執行之聲請，於法自有未合，應予駁回。
十、本件除由原告預納裁判費59,707元外，無其他訴訟上支出，
    故本件訴訟費用核為59,707元，依法由敗訴之被告負擔。
十一、訴訟費用負擔之依據：民事訴訟法第78條。
中    華    民    國    99    年     7     月    9    日
                  民事第一庭    法  官  黃倩玲
以上正本係照原本作成。
如對判決上訴，應於判決送達後20日內向本院提出上訴狀。
如委任律師提起上訴者，應一併繳納上訴審裁判費。
中    華    民    國    99    年     7     月    9    日
                                書記官  黃幼華
附表：
┌──┬──────────┬───────┬──┬──────┐
│編號│土地坐落地號、地目、│所有權移轉登記│登記│登記日期    │
│    │面積、權利範圍      │收件年期      │原因│            │
├──┼──────────┼───────┼──┼──────┤
│1   │彰化縣埔鹽鄉○○段22│彰化縣溪湖地政│贈與│90年9月26日 │
│    │1 地號，地目田，3,50│事務所90年溪資│    │            │
│    │0 平方公尺，全部    │字第071550號  │    │            │
├──┼──────────┼───────┼──┼──────┤
│2   │彰化縣埔鹽鄉○○段  │彰化縣溪湖地政│贈與│90年9月26日 │
│    │375 地號，地目田，  │事務所90年溪資│    │            │
│    │2,300平方公尺，全部 │字第071550號  │    │            │
└──┴──────────┴───────┴──┴──────┘

司法院資訊處製作；財團法人民間司法改革基金會備份。
